# 所得税费用计算。。

提问人：树梢新月弯弯 时间：2016-10-26 09:50:40
请问，当期利润总额是 30 万，所得税率25%，当期资产减值损失（坏账影响）为-40万，那么，当期所得税税费及递延所得税费用各是多少？以及如何填写会计利润与所得税关系的表格。请各位帮帮忙啊！
个人观点。 当期所得税为 0 ，递延所得税费用为 10 万。所得税费用总额为 10 万。填写关系的时候，30*25%=7.5万，不可抵扣的费用直接填写2.5万吗？怎么理解啊，不知道填的对不对。

回答人：chenyiwei
利润总额 30 万，其中坏帐准备计提 40 万，则应纳税所得额为 70 万，当期所得税费用17.5万，递延所得税费用－ 10 万，所得税费用合计7.5万，在利润总额与所得税费用关系的调节表中无需特殊调节。 如果没有永久性差异而只有暂时性差异，且对暂时性差异均确认了递延所得税资产或负债（对应计入递延所得税费用）的，则已确认递延所得税资产或负债的暂时性差异项目不会作为该调节表中的调节项目。

提问人：树梢新月弯弯 时间：2016-10-27 09:38:28
陈老师，资产减值损失是负值，-40万。，如果当期没有资产减值损失，那么当期的利润总额应该是-10万，由于冲减以前年度的坏账，所以当期有-40万的资产减值损失，导致本期的利润总额是 30 万。

回答人：chenyiwei
1 、因为当期应纳税所得额为-10万，所以不发生纳税义务，当期所得税费用为零。
2 、假设期初无可抵扣亏损，且期初已经就该 40 万元的暂时性差异确认了 10 万元的递延所得税资产，期末按可抵扣亏损确认递延所得税资产2.5万元（假设预计可预见的未来有足够多的应纳税所得额），则本期的递延所得税费用为7.5万，与本期会计利润（ 30 万）成比例，无需特别调节。 如果期初没有确认该 40 万对应的递延所得税资产，期末以可抵扣亏损的名义确认了递延所得税资产2.5万，则本期递延所得税费用为－2.5万，调节表中的调节项目为：利用前期未确认递延所得税资产的可抵扣暂时性差异影响数－ 10 万。